臺灣士林地方法院交通事件裁定　　　　100年度交聲字第373號
原處分機關　交通部公路總局臺北區監理所
異　議　人
即受處分人　沈台中
上列異議人因違反道路交通管理處罰條例事件，不服交通部公路
總局臺北區監理所中華民國100 年3 月31日北監營裁字第裁40-A
EZ126312號裁決（原舉發單號：AEZ126312 號），向本院聲明異
議，本院裁定如下：
    主  文
異議駁回。
    理  由
一、原舉發及處分意旨略以：異議人即受處分人沈台中明知其駕
    駛執照已被吊扣，仍於民國一百年一月十一日上午七時四十
    分許，駕駛五一三—ＥＸ號營業小客車，載客上路，而於上
    揭時間，在臺北市中正區市○○道○段二０九號（按：即臺
    北轉運站）前為警查獲，因依道路交通管理處罰條例第二十
    一條第一項第五款規定（漏列同條例第二十一條第四項），
    裁處異議人罰鍰新臺幣（下同）九千元，並吊銷駕駛執照，
    一年內禁考。
二、異議意旨略以：當天朋友開車載伊到轉運站前，因內急要上
    廁所，伊便在車上等候，不料就被警察攔住開罰，如警察認
    為伊是載客人到上開地點下車，為何不詢問該乘客做證，是
    故，原處分機關對伊開罰，尚有違誤，請准予撤銷原處分另
    為適法處分云云。
三、經查：
（一）異議人先前因故遭吊扣駕駛執照一個月，吊扣期間自九十
      九年十二月二十七日起至一百年一月二十六日止，在一百
      年一月十一日本件事發時，仍在吊扣期間一節，為異議人
      自承屬實，並有其汽車駕照基本資料電腦報表一份附卷可
      稽，次查，證人即警員蔡志偉於本院訊問時證稱：「這件
      是我舉發的，當時我在臺北轉運站前執行交通整理勤務，
      時間是早上七點到九點，當時是七點四十分左右，受處分
      人的小客車載客在轉運站下車，但依規定應該在有標示臨
      停下車處才可以讓客人下車，我就上前請他出示駕、行照
      ，並勸導他此處不能臨時停車，我就用我手上的掌上型電
      腦查詢他的駕照資料，發現他駕照被吊扣，但他還是開計
      程車，所以我就依法開單告發」、「我當時看到他車上的
      客人下車，我才會過去開單，我過去開單的時候，車上只
      有受處分人一人」、「下車的人是從後座下車，我過去的
      時候，受處分人坐在駕駛座」等語（本院一百年四月二十
      六日訊問筆錄），並提出其事後拍攝之現場照片三張為證
      ，足見蔡員不過因單純的驅離異議人違規停車下客，致偶
      然發現異議人在駕照吊扣期間內行車，換言之，若非蔡員
      已先確認異議人為駕駛，當無進一步線上查詢異議人駕駛
      資格之必要，是故，蔡志偉之前開證詞應屬實在，可以採
      信，異議人在駕照吊扣期間內，無照駕車之違規情事，已
      堪認定。
（二）異議人雖以前詞置辯，惟與蔡志偉前述證詞不符，而本件
      事發於早上七點四十分的交通尖峰時段，地點在人車出入
      重點之臺北轉運站，又有蔡志偉在該處執行交通整理勤務
      ，果若異議人確係由朋友駕車載來，而友人因一時內急，
      在該處違規停車後離去，則因違規停車，情節明顯，蔡志
      偉絕無不加注意，甚至未予盤查，即放任異議人之友離去
      之理，是異議人上揭所辯，也與常情不符，異議人雖又辯
      稱略以：警察沒有看到伊的朋友下車，伊朋友下車離開，
      到警察過來開完單後人走掉，時間差不多有十五、二十分
      鐘云云（同上筆錄），姑不論在有警員現場執行交通整理
      勤務之狀況下，竟能違規停車長達十五至二十分鐘，而無
      人聞問，已難想像，且衡情，既然得此十餘分鐘餘裕，則
      異議人之友在蔡志偉舉發本件前後，也應已出面澄清，方
      為合理，遑論異議人始終未能提出其所謂駕駛友人之年籍
      資料，供本院查證，是異議人所辯：係朋友駕車載伊前來
      云云，自難信實，至於異議人另陳稱：伊已經六十三歲（
      似係六十一歲之誤），父母、兒子又均已往生，若遭吊銷
      駕駛執照，將無以維生等語，縱然屬實，亦非可以免罰之
      理由，附此敘明，綜上，異議人所辯，均不足採。
（三）綜上，異議人之違規行為已甚明確，自應依法裁罰。
四、按「汽車駕駛人，有下列情形之一者，處新臺幣六千元以上
    一萬二千元以下罰鍰，並當場禁止其駕駛：（中略）五、駕
    駛執照吊扣期間駕駛小型車或機器腳踏車」、「第一項第三
    款、第四款之駕駛執照，均應扣繳之；第五款並吊銷其駕駛
    執照」，道路交通管理處罰條例第二十一條第一項第五款、
    第四項分別定有明文。經查，異議人確有在駕駛執照吊扣期
    間內，駕駛小型車上路之違規事實，已見前述，原處分機關
    因依上開處罰條例規定，並參酌「違反道路交通管理事件統
    一裁罰基準表」表列事項，裁處異議人罰鍰九千元，並吊銷
    其駕駛執照，一年內禁考，揆諸上開說明，並無不合，異議
    人以其並未駕車上路為由，向本院聲明異議，為無理由，應
    予駁回，爰裁定如主文。
據上論斷，應依道路交通事件處理辦法第十八條，裁定如主文。
中    華    民    國   100    年    4     月    30    日
                  交通法庭  法  官  陳彥宏
以上正本證明與原本無異
如不服本裁定應於送達後5日內向本院提出抗告狀
                            書記官  劉致芬
中    華    民    國   100    年    4     月    30    日